臺灣臺北地方法院刑事判決
109年度訴字第837號
公  訴  人  臺灣臺北地方檢察署檢察官
被      告  黃國誌




選任辯護人  郭佩君律師（法扶律師）
被      告  何祥生



            許玉謙




            李少群



            黃品豪



選任辯護人  陳昱龍律師（法扶律師）
被      告  呂子浩




            劉明展



            顧正偉



            李守侖



上列被告因詐欺等案件，經檢察官提起公訴（108年度少連偵字
第157號、108年度偵字第7951號、第16960號），嗣被告於本院
準備程序中就被訴事實為有罪之陳述，經本院合議庭裁定由受命
法官獨任進行簡式審判程序審理，判決如下：
    主  文
壹、主文部分：
一、癸○○犯三人以上共同冒用公務員名義詐欺取財罪，處有期
    徒刑壹年伍月。
二、乙○○、辛○○、丙○○均犯三人以上共同冒用公務員名義詐欺取
    財罪，各處有期徒刑壹年肆月。
三、丁○○、丑○○均犯三人以上共同冒用公務員名義詐欺取財罪，
    各處有期徒刑壹年貳月。
四、壬○○犯三人以上共同冒用公務員名義詐欺取財罪，處有期徒
    刑壹年柒月。
五、子○○犯三人以上共同冒用公務員名義詐欺取財罪，處有期徒
    刑壹年捌月。
六、戊○○犯三人以上共同冒用公務員名義詐欺取財罪，處有期徒
    刑壹年陸月。
貳、沒收部分
一、如附表一所示偽造之公印文均沒收。
二、未扣案之癸○○犯罪所得新臺幣貳仟元、乙○○犯罪所得新臺幣
    伍萬陸仟元、辛○○犯罪所得新臺幣壹萬伍仟元、丁○○犯罪所
    得新臺幣貳仟元、丙○○犯罪所得新臺幣參萬元、丑○○犯罪所
    得新臺幣參仟元、戊○○犯罪所得新臺幣貳萬貳仟肆佰肆拾元
    均沒收，於全部或一部不能沒收或不宜執行沒收時，追徵其
    價額。
    事  實
一、癸○○、己○○（業經本院通緝）、乙○○、辛○○、庚○○（業經本
    院通緝）、丁○○、壬○○、丙○○、子○○、丑○○、戊○○（下稱癸○○等11人）自民國107年8月14日前某日時起，參與真實姓名
    年籍不詳綽號「豆哥」、「小天」、「小萬」等成年男子為
    首，及呂○詩（少年，另由本院少年法庭審理）、古○辰（少
    年，另由本院少年法庭審理）、邱○佑（少年，另由本院少
    年法庭審理）、林○宇（少年，另由本院少年法庭審理）、
    黃○芊（少年，另由臺灣新竹地方法院少年法庭審理）、呂○
    軒（少年，另由臺灣新竹地方法院少年法庭審理）、戴○鈞
    （少年，另由臺灣新竹地方法院少年法庭審理）所屬具有持
    續性及牟利性之有結構性詐騙集團犯罪組織，由乙○○、辛○○
    、癸○○、丁○○、丙○○、丑○○、戊○○擔任車手，庚○○負責把風
    （俗稱照水），己○○為該詐欺集團之管理者且為該詐欺集團
    召募車手（俗稱水人），並由其及子○○指示集團內車手去各
    地提領後繳回壬○○，由壬○○轉交子○○，再由子○○轉交己○○，
    或由子○○直接收取車手提領之款項，再由子○○轉交己○○，以
    此方式轉交回集團。壬○○除擔任收水外，另會依子○○指示交
    付金融卡及車資予車手（癸○○等11人所涉參與犯罪組織部分
    ，除癸○○、庚○○、丁○○外，其餘均經各該法院分別判決確定
    《即己○○業經臺灣新竹地方法院以108年度訴字第424號、乙○○業經臺灣高等法院高雄分院以109年度金上更一字第2號、
    辛○○業經臺灣彰化地方法院以107年度訴字第1246號、壬○○
    業經臺灣高等法院臺中分院以108年度上訴字第706號、丙○○
    業經本院以108年度訴字第457號、子○○業經臺灣高等法院以
    108年度上訴字第3461號、丑○○業經臺灣新竹地方法院以108
    年度訴字第19號、戊○○業經本院以108年度訴字第547號判決
    確定》）。
二、其等共同意圖為自己不法所有，基於三人以上共同冒用公務
    員名義詐欺取財、行使偽造公文書、隱匿詐欺取財犯罪所得
    去向、所在、意圖使本案詐欺集團成員逃避刑事追訴而移轉
    該等犯罪所得之洗錢犯意聯絡，於107年8月14日下午4時許
    ，由該詐欺集團某成員假冒員警、臺灣臺北地方檢察署（下
    稱臺北地檢署）檢察官張清雲等名義，接續撥打電話予甲○○
    ，佯稱甲○○曾在中國信託商業銀行三重分行（下稱中國信託
    帳戶）開戶並涉及擄人勒贖案，需清查資金，要求甲○○協助
    配合交付名下所有帳戶存摺及提款卡，致甲○○陷於錯誤，將
    其所有之兆豐國際商業銀行帳號00000000000000號帳戶（下
    稱兆豐銀行帳戶）、臺灣中小企業銀行帳號00000000000000
    號帳戶（下稱臺灣企銀帳戶）存摺、提款卡、密碼，及永豐
    銀行帳號00000000000000帳戶存摺裝入牛皮紙袋，依該詐欺
    集團成員之指示，放置在臺北市○○區○○○路0段00巷0弄00號
    前機車腳踏板上，旋由少年呂○詩依該集團成員指示取走。
    甲○○並於翌日（即107年8月15日）收到詐欺集團成員偽造如
    附表一編號1之公文書，以取得甲○○之信任；詐欺集團成員
    復於同年8月20日上午8時許致電甲○○，要求甲○○出售股票並
    交付金錢，致甲○○接續陷於錯誤，將出售股票金額約新臺幣
    （下同）1,000萬元及薪資約120萬元共計約1,200萬元，陸
    續轉入臺灣企銀帳戶、兆豐銀行帳戶及合作金庫商業銀行帳
    戶（帳號0000000000000000）（下稱合作金庫帳戶），再於
    同年8月25日上午某時許，依詐欺集團成員指示將合作金庫
    帳戶存摺、提款卡及密碼裝入牛皮紙袋，放置於臺中市○○區
    ○○路0段000號其任職公司附近民宅之花圃中；詐欺集團成員
    又於同年9月15日下午1時許將偽造如附表一編號2之公文書
    放置於臺中市○○區○○路0段000號附近民宅花圃中，以電話通
    知甲○○收取，足生損害於甲○○及臺北地檢署檢察官執行公務
    之正確性。嗣由詐欺集團成員指示車手即乙○○、辛○○、癸○○
    、丁○○、丙○○、丑○○、戊○○等人，接續提領甲○○帳戶內之款
    項（各自提領時地、帳戶、金額詳如附表二至八所示），壬○○亦依指示查詢兆豐銀行帳戶餘額（查詢時地詳如附表九所
    示），嗣甲○○察覺受騙後報警處理，始悉上情。
三、案經甲○○訴由臺北市政府警察局松山分局報請臺北地檢署檢
    察官偵查起訴。
    理  由
壹、本件被告癸○○、乙○○、辛○○、丁○○、壬○○、丙○○、子○○、丑
    ○○、戊○○等9人所犯均係死刑、無期徒刑或最輕本刑為3年以
    上有期徒刑或高等法院管轄第一審案件以外之罪，其於準備
    程序期日就被訴事實俱為有罪之陳述，經告知被告等9人簡
    式審判程序之旨，並聽取當事人及辯護人之意見後，本院合
    議庭裁定由受命法官獨任進行簡式審判程序，是本案之證據
    調查，依刑事訴訟法第273條之2規定，不受同法第159條第1
    項、第161條之2、第161條之3、第163條之1及第164條至第1
    70條規定之限制，合先敘明。
貳、前揭事實，業據被告癸○○於審理中、被告丙○○於偵查及審理
    中、被告乙○○、辛○○、丁○○、壬○○、子○○、丑○○、戊○○於警
    詢、偵查及審理中坦承不諱（少連偵卷一第39-52、87-95、
    115-123、135-142、209-213、231-240頁、少連偵卷三第24
    6、275-277、289-291、308、321-323、347-349、407-409
    頁、他卷一第375-379頁、本院卷二第299、315、332、343
    頁），核與證人即告訴人甲○○、同案被告少年黃○芊於警詢
    中、同案被告庚○○、少年呂○詩、古○辰、邱○佑、林○宇、呂
    ○軒於警詢、偵查中之證述大致相符（少連偵卷一第25-34、
    175-179、291-350頁、他卷一第36、259-262、305-308頁、
    7951偵卷第215-217頁、16960偵卷第117-121、127-128頁）
    ，並有扣案如附表一之公文書、內政部警政署刑事警察局10
    7年11月15日刑紋字第1078014723號鑑定書、臺北市政府警
    察局松山分局甲○○遭詐欺案刑案現場勘察報告、告訴人所提
    供偽造之監管中國信託銀行帳戶、本件車手提領告訴人之帳
    戶一覽表暨ATM監視器翻拍照片、兆豐銀行帳戶、臺灣企銀
    帳戶、合作金庫銀行帳戶存摺封面及明細影本、帳戶交易明
    細表等存卷為憑（少連偵卷一第103-106、351-354、387-41
    2、455-458頁、少連偵卷二第5-481頁、他卷一第67-73頁）
    ，足認被告等9人上開任意性自白確與事實相符，堪予採信
    。本案事證明確，被告等9人犯行堪以認定，應依法論科。
參、論罪科刑：
一、論罪部分：
  ㈠按三人以上共同犯刑法第339條詐欺罪者，構成刑法第339條
    之4第1項之加重詐欺取財罪，該條項為法定刑1年以上7年以
    下有期徒刑之罪，屬洗錢防制法第3條第1款所規定之特定犯
    罪。依洗錢防制法第2條之規定：「本法所稱洗錢，指下列
    行為：一、意圖掩飾或隱匿特定犯罪所得來源，或使他人逃
    避刑事追訴，而移轉或變更特定犯罪所得。二、掩飾或隱匿
    特定犯罪所得之本質、來源、去向、所在、所有權、處分權
    或其他權益者。三、收受、持有或使用他人之特定犯罪所得
    。」；倘行為人意圖掩飾或隱匿特定犯罪所得來源，而將特
    定犯罪所得直接消費處分，甚或交予其他共同正犯，而由共
    同正犯以虛假交易外觀掩飾不法金流移動，即難認單純犯罪
    後處分贓物之行為，仍應構成洗錢防制法第2條第1或2款之
    洗錢行為。例如詐欺集團向被害人施用詐術後，為隱匿其詐
    欺所得財物之去向，而令被害人將其款項轉入該集團所持有
    、使用之人頭帳戶，並由該集團所屬之車手前往提領詐欺款
    項得，檢察官如能證明該帳戶內之資金係本案詐欺之特定犯
    罪所得，即已該當洗錢防制法第14條第1項之一般洗錢罪（
    最高法院108年度台上字第1744號、第2425號、第3086號判
    決意旨參照）。
  ㈡被告癸○○、丁○○於107年8月14日前某時加入本案詐欺集團，
    並擔任車手之工作，而被告癸○○、丁○○參與之本案詐欺集團
    係3人以上，以實施詐術為手段所組成具有持續性、牟利性
    之有結構性組織，被告癸○○、丁○○應論以參與犯罪組織罪。
    又告訴人受騙陷於錯誤而匯款及交付提款卡後，即透過被告
    等9人以提款卡將該等帳戶內款項提出，以此方式輾轉將贓
    款繳回詐欺集團，用以掩飾詐欺犯罪所得之本質及去向，依
    上開說明，自屬洗錢防制法規範之洗錢行為。
  ㈢核被告癸○○、丁○○所為，係犯組織犯罪防制條例第3條第1項
    後段之參與犯罪組織罪、洗錢防制法第14條第1項之一般洗
    錢罪、刑法第216條、第211條之行使偽造公文書罪、同法第
    339條之4第1項第1款、第2款之三人以上共同冒用公務員名
    義詐欺取財罪。
  ㈣核被告乙○○、辛○○、壬○○、丙○○、子○○、丑○○、戊○○所為，
    係洗錢防制法第14條第1項之一般洗錢罪、刑法第216條、第
    211條之行使偽造公文書罪、同法第339條之4第1項第1款、
    第2款之三人以上共同冒用公務員名義詐欺取財罪。至起訴
    書雖認該等被告及被告己○○均涉有參與犯罪組織罪嫌；惟按
    行為人於參與犯罪組織之繼續中，先後加重詐欺數人財物，
    因行為人僅為一參與組織行為，侵害一社會法益，應僅就首
    次犯行論以參與犯罪組織罪及加重詐欺罪之想像競合犯，而
    其後之犯行，乃為其參與組織之繼續行為，為避免重複評價
    ，當無從將一參與犯罪組織行為割裂再另論一參與犯罪組織
    罪，而與其後所犯加重詐欺罪從一重論處之餘地（最高法院
    107年度台上字第1066號判決意旨參照）。查此等被告及被
    告己○○參與該詐欺犯罪集團之事實，均經各該法院分別判決
    確定（即被告己○○業經臺灣新竹地方法院以108年度訴字第4
    24號、被告乙○○業經臺灣高等法院高雄分院以109年度金上
    更一字第2號、被告辛○○業經臺灣彰化地方法院以107年度訴
    字第1246號、被告壬○○業經臺灣高等法院臺中分院以108年
    度上訴字第706號、被告丙○○業經本院以108年度訴字第457
    號、被告子○○業經臺灣高等法院以108年度上訴字第3461號
    、被告丑○○業經臺灣新竹地方法院以108年度訴字第19號、
    被告戊○○業經本院以108年度訴字第547號判決確定，有臺灣
    高等法院被告前案紀錄表及上開判決在卷可佐，是揆諸上開
    說明，該等被告參與上開詐欺集團之事實既業經另案判決確
    定，本件自無須再論究其等參與犯罪組織罪，且公訴檢察官
    亦當庭更正而不論究該等被告所涉參與犯罪組織罪（本院卷
    二第299頁），是起訴意旨容有誤會，附此敘明。
  ㈤被告癸○○、乙○○、辛○○、丁○○、丙○○、丑○○、戊○○多次提領
    告訴人受騙所匯入之款項，及被告壬○○、子○○數次向該集團
    車手收款部分，其行為係於密接之時間實施，侵害同一法益
    ，各行為之獨立性薄弱，依一般社會通念，各應評價為數個
    舉動之接續進行，均為接續犯，應僅各論以一罪。
  ㈥共同正犯部分：
  ⒈按共同正犯，係共同實施犯罪行為之人，在合同意思範圍以
    內，各自分擔犯罪行為之一部，相互利用他人之行為，以達
    其犯罪之目的者，即應對於全部所發生之結果，共同負責。
    共同正犯之犯意聯絡，不限於事前有所協議，其於行為當時
    ，基於相互之認識，以共同犯罪之意思參與者，亦無礙於共
    同正犯之成立；復不以數人間直接發生者為限，即有間接之
    聯絡者，亦包括在內（最高法院28年度上字第3110號、73年
    度台上字第1886號、77年度台上字第2135號判決意旨參照）
    。亦即共同正犯，在共同意思範圍內，組成一共犯團體，倘
    具有相互利用其行為之共同意思所為，團體中任何一人之行
    為，均為共犯團體之行為，他共犯均須負共同責任，初無分
    別何一行為係何一共犯所實行之必要。
  ⒉被告等9人雖未參與本件犯行之全部部分，惟其等與上開詐欺
    集團成員於案發時，各自分擔事實欄所載行為之一部，相互
    利用彼此之行為，以達遂行詐欺告訴人財物之目的，顯見被
    告等9人與上開詐欺集團成員就此犯行，有犯意聯絡及行為
    分擔，均應論以共同正犯。
  ㈦競合部分：
  ⒈被告等9人暨其他詐欺集團成員偽造扣案如附表一公文書之低
    度行為，應為行使之高度行為所吸收，不另論罪。又被告等
    9人與所屬詐欺集團成員共同冒用公務員名義、僭行公務員
    職權，固該當刑法第158條第1項僭行公務員職權罪之構成要
    件，然刑法既另增訂刑法第339條之4第1項第1款之冒用公務
    員名義詐欺取財罪，將上揭刑法第158條第1項僭行公務員職
    權罪之構成要件包攝在內，而以詐欺犯罪之加重處罰事由，
    成為另一獨立之詐欺犯罪態樣，予以加重處罰，是上揭冒用
    公務員名義詐欺取財所為，應僅構成一罪，自不另成立刑法
    第158條第1項僭行公務員職權罪。
  ⒉被告癸○○、丁○○所犯之加重詐欺取財、行使偽造公文書、一
    般洗錢及參與犯罪組織等罪，被告乙○○、辛○○、壬○○、丙○○
    、子○○、丑○○、戊○○所犯之加重詐欺取財、行使偽造公文書
    、一般洗錢等罪，有部分合致，且犯罪目的單一，依一般社
    會通念，應評價為一罪方符合刑罰公平原則，為想像競合犯
    ，均應依刑法第55條規定，各從一重論以刑法第339條之4第
    1項第1款、第2款之三人以上共同冒用公務員名義詐欺取財
    罪處斷。
  ⒊至起訴書另聲請就被告等9人涉犯參與犯罪組織之犯行諭知強
    制工作部分，然因被告乙○○、辛○○、壬○○、丙○○、子○○、丑
    ○○、戊○○未於本件論究參與犯罪組織罪，如前所述；又組織
    犯罪防制條例第3條第3項亦因司法院釋字第812號解釋於110
    年12月10日公布宣告違憲而失其效力，是自無從依組織犯罪
    防制條例第3條第3項規定對其等宣告刑前強制工作，是起訴
    書此部分所請難認有據，併予敘明。
  ㈧刑之加重減輕事由： 
　⒈兒童及少年福利與權益保障法第112條第1項前段部分：
　　被告等9人與少年黃○芊等上揭詐欺集團成員間，雖均為共同
    正犯，然依本案犯罪之分工關係，被告等9人並未有機會直
    接或長時間密切接觸少年黃○芊、呂○詩、古○辰、邱○佑、林
    ○宇、呂○軒、載○鈞，自難遽認被告等9人就上開少年於行為
    時均尚未滿18歲之事有所認知或預見，尚無從依兒童及少年
    福利與權益保障法第112條第1項前段規定加重其刑，公訴意
    旨認應據此加重其刑，容有誤會，併予敘明。
　⒉累犯部分：
　⑴按有關累犯加重本刑部分，其不分情節，基於累犯者有其特
    別惡性及對刑罰反應力薄弱等立法理由，一律加重最低本刑
    ，於不符合刑法第59條所定要件之情形下，致生行為人所受
    之刑罰超過其所應負擔罪責之個案，其人身自由因此遭受過
    苛之侵害部分，對人民受憲法第8條保障之人身自由所為限
    制，不符憲法罪刑相當原則，牴觸憲法第23條比例原則。為
    避免發生上述罪刑不相當之情形，法院就該個案應依本解釋
    意旨，裁量是否加重最低本刑（司法院釋字第775號解釋意
    旨參照）。
　⑵被告癸○○於①105年間因施用毒品案件，經臺灣桃園地方法院
    以106年度審簡字第35號判決判處應執行有期徒刑7月確定；
    ②105年間因施用毒品案件，經臺灣桃園地方法院以106年度
    審訴字第83號判決判處有期徒刑6月確定，上開案件，復經
    臺灣桃園地方法院以106年度聲字第1771號裁定應執行刑為
    有期徒刑1年確定，嗣於107年3月6日縮短刑期假釋付保護管
    束出監，迄至107年4月21日縮刑期滿假釋未經撤銷視為執行
    完畢。又被告戊○○於106年間因不能安全駕駛致交通危險案
    件，經臺灣桃園地方法院以106年度壢交簡字第156號判處有
    期徒刑2月確定，並於106年9月7日易科罰金執行完畢一情，
    有臺灣高等法院被告前案紀錄表1份在卷可按，被告癸○○、
    戊○○於有期徒刑執行完畢後，5年以內故意再犯本案有期徒
    刑以上之罪，符合前述累犯規定之要件，惟審酌其等前述所
    犯與本案為非同一類型之案件（罪質不同），難認其等對刑
    罰反應力薄弱，爰均不依刑法第47條第1項規定加重其刑。
　⒊洗錢防制法第16條第2項部分：
　⑴按想像競合犯之處斷刑，本質上係「刑之合併」。其所謂從
    一重處斷，乃將想像競合犯組成之評價上數罪，合併為科刑
    一罪，其所對應之刑罰，亦合併其評價上數罪之數法定刑，
    而為一個處斷刑。易言之，想像競合犯侵害數法益者皆成立
    犯罪，論罪時必須輕、重罪併舉論述，同時宣告所犯各罪名
    ，包括各罪有無加重、減免其刑之情形，亦應說明論列，量
    刑時併衡酌輕罪部分量刑事由，評價始為充足，然後依刑法
    第55條前段規定「從一重處斷」，非謂對於其餘各罪可置而
    不論。因此，法院決定處斷刑時，雖以其中最重罪名之法定
    刑，做為裁量之準據，惟於裁量其輕重時，仍應將輕罪合併
    評價在內（最高法院108年度台上字第4405、4408號判決意
    旨參照）。又犯洗錢防制法第14條、第15條之罪，在偵查或
    審判中自白者，減輕其刑，同法第16條第2項定有明文。
　⑵查本案被告等9人就所犯上開洗錢犯行，於審理中均坦承不諱
    ，已如前述，其所犯洗錢防制法第14條第1項之洗錢罪，與
    所犯上開加重詐欺取財罪，雖屬想像競合犯，揆諸前揭判決
    意旨，被告等9人上開罪名所涉相關加重、減免其刑之規定
    ，仍應列予說明，並於量刑時在加重詐欺取財罪之法定刑度
    內合併評價。是本案被告等9人所涉洗錢部分於審理時均供
    述詳實，業如前述，是就此部分減輕事由，自應由量刑時併
    予衡酌。
二、科刑部分：
　　爰以行為人責任為基礎，審酌被告等9人均正值壯年，不思
    循正當管道獲取財物，竟加入詐欺集團從事詐騙行為，且分
    別擔任車手（即被告癸○○、乙○○、辛○○、丁○○、丙○○、丑○○
    、戊○○，分別提領共89萬餘元、78萬餘元、79萬餘元、16萬
    元、75萬元、18萬元、112萬餘元）、車手頭及收水（即被
    告壬○○、子○○），以此方式造成告訴人受財產上之損失（共
    約1,200萬元），且未與告訴人達成調解以賠償其損失，嚴
    重危害社會治安，所為實屬不該，量刑本均不宜從輕，且被
    告癸○○於偵查中均否認犯行，直至審理中始坦承（就其所涉
    洗錢罪部分之自白，為洗錢防制法第16條第2項所規定減刑
    之事由）；惟念及被告乙○○、辛○○、丁○○、壬○○、丙○○、子
    ○○、丑○○、戊○○於偵審中均坦承犯行（就其等所涉洗錢罪部
    分之自白，為洗錢防制法第16條第2項所規定減刑之事由）
    ，兼衡被告癸○○高中畢業，入監前從事送貨，月薪約2萬500
    0元，需撫養父母及二個未成年子女；被告乙○○高中肄業，
    入監前從事傢俱組裝，月薪約3萬元，需撫養母親及外公；
    被告辛○○大專畢業，入監前擔任廚師，月薪約2萬5000元至3
    萬元，需撫養父親及奶奶；被告丁○○高中肄業，現擔任工人
    ，月薪約3萬元，需分擔家計；被告壬○○高中畢業，入監前
    擔任餐廳服務生，月薪收入2萬5000元；被告丙○○國中肄業
    ，入監前在送貨，月薪2萬5000元，需撫養2名子女小孩及父
    親；被告子○○國中畢業，入監前從事服務業，月薪收入2萬5
    000元；被告丑○○高中肄業，入監前於搬家公司上班，月薪3
    萬元，需撫養母親及外婆；被告戊○○國中肄業，入監前擔任
    隨車助手，需分擔家計等一切情狀（本院卷二第317、344頁
    ），分別量處如主文所示之刑。
肆、沒收部分：
一、按偽造之印章、印文或署押，不問屬於犯人與否，沒收之，
    刑法第219條定有明文。附表一之公文書上偽造之公印文，
    自應依刑法第219條規定宣告沒收。另本案並無證據證明詐
    欺集團成員係偽造印章後再蓋印於前揭偽造公文書上，故無
    法排除係以電腦套印或其他方式偽造上開印文之可能性，爰
    不另就偽造印章部分宣告沒收。至如附表一之公文書本身，
    既因行使而交付予告訴人，已非被告所有之物，自不予宣告
    沒收。
二、犯罪所得部分：
　㈠犯罪所得，屬於犯罪行為人者，沒收之。但有特別規定者，
    依其規定；前二項之沒收，於全部或一部不能沒收或不宜執
    行沒收時，追徵其價額，刑法第38條之1第1項、第3項分別
    定有明文。又按犯罪所得之沒收、追繳或追徵，在剝奪犯罪
    行為人之實際犯罪所得，其重點置於所受利得之剝奪，故無
    利得者自不生剝奪財產權之問題，是二人以上共同犯罪，關
    於犯罪所得之沒收、追徵，應各按其實際利得數額負責，並
    非須負連帶責任（最高法院104年度第13次刑事庭會議決議
    、105年度台上字第1733號判決意旨參照）。
　㈡被告等9人自該集團取得之報酬（即犯罪所得）：
　⒈被告癸○○取得價值2,000元之毒品為報酬（本院卷二第36頁）
    。
　⒉被告乙○○每提領10萬元可獲得報酬8,000元（少連偵卷一第51
    頁、卷三第246頁），則其共提領78萬200元，依有利於被告
    之計算，認其報酬為56,000元（70萬/10萬*8000=56000）。
　⒊被告辛○○共取得報酬1萬5000元（少連偵卷一92、他卷第378
    頁）。
　⒋被告丁○○共取得報酬2,000元（少連偵卷三第348頁）。
　⒌被告丙○○共取得報酬3萬元（少連偵卷三第308頁）。
　⒍被告丑○○共取得報酬3,000元（少連偵卷三第408頁）。
　⒎被告戊○○可獲得提領款項之2％作為報酬（少連偵卷三第276頁
    ），則其共提領112萬2,000元，依有利於被告之計算，認其
    報酬為22,440元（112萬2,000*0.02=22,440）。
　⒏據此，被告癸○○、乙○○、辛○○、丁○○、丙○○、丑○○、戊○○因
    擔任車手分別獲得上開報酬，各為其等之犯罪所得，雖未扣
    案，仍均應依刑法第38條之1第1項前段、第3項規定予以宣
    告沒收，於全部或一部不能沒收或不宜執行沒收時，追徵其
    價額。
　⒐另被告壬○○、子○○於於本院訊問時陳稱：「未及取得報酬即
    為警查獲」；被告子○○則稱：「不知道我拿過幾次錢，也不
    知以何方式計算報酬」（本院卷一第399、400頁），又依卷
    內事證難認2人自該集團實際取得之報酬為何，則依有利於
    被告之認定，爰無從宣告沒收犯罪所得，併予敘明。
三、洗錢防制法第18條第1項部分：
  ㈠按「犯第14條之罪，其所移轉、變更、掩飾、隱匿、收受、
    取得、持有、使用之財物或財產上利益，沒收之；犯第15條
    之罪，其所收受、持有、使用之財物或財產上利益，亦同」
    ，洗錢防制法第18條第1項定有明文。此一規定採取義務沒
    收主義，然該洗錢行為之標的是否限於行為人所有者始得宣
    告沒收，法無明文，實務上向採法條並未規定「不問屬於犯
    罪行為人與否均沒收」時，仍以屬於被告所有者為限，始應
    予沒收；在洗錢防制法並未規定「不問屬於犯罪行為人與否
    」之情形下，宜從有利於被告之認定，自仍以屬於被告所有
    者為限，始應予沒收。
  ㈡經查，本件告訴人帳戶內款項既已由車手提領後交予詐欺集
    團成員，被告等9人本無事實上之管領權，自難認告訴人上
    開帳戶之款項（即被告等9人犯洗錢罪之標的）屬其等所有
    ，爰無從依洗錢防制法第18條第1項前段規定宣告沒收，附
    此敘明。　
據上論斷，應依刑事訴訟法第273條之1第1項、第284條之1、第2
99條第1項前段，組織犯罪防制條例第3條第1項後段，洗錢防制
法第14條第1項，刑法第11條前段、第28條、第211條、第216條
、第339條之4第1項第1款、第2款、第55條、第219條、第38條之
1第1項前段、第3項，刑法施行法第1條之1第1項，判決如主文。
本案經檢察官朱家蓉提起公訴、檢察官呂俊儒到庭執行職務。
中　　華　　民　　國　　111 　年　　1 　　月　　25　　日
                  刑事第八庭    法  官  楊世賢
上正本證明與原本無異。 
如不服本判決應於收受送達後20日內向本院提出上訴書狀，並應
敘述具體理由；其未敘述上訴理由者，應於上訴期間屆滿後20日
內向本院補提理由書（均須按他造當事人之人數附繕本）「切勿
逕送上級法院」。告訴人或被害人如對於本判決不服者，應具備
理由請求檢察官上訴，其上訴期間之計算係以檢察官收受判決正
本之日期為準。 因疫情而遲誤不變期間，得向法院聲請回復原
狀。
　　　　　　　　　              書記官  張華瓊
中　　華　　民　　國　　111 　年　　1 　　月　　25　　日
附錄本案論罪科刑法條全文：
組織犯罪防制條例第3條
發起、主持、操縱或指揮犯罪組織者，處3年以上10年以下有期
徒刑，得併科新臺幣1億元以下罰金；參與者，處6月以上5年以
下有期徒刑，得併科新臺幣1千萬元以下罰金。但參與情節輕微
者，得減輕或免除其刑。
具公務員或經選舉產生之公職人員之身分，犯前項之罪者，加重
其刑至二分之一。
犯第1項之罪者，應於刑之執行前，令入勞動場所，強制工作，
其期間為3年。
前項之強制工作，準用刑法第90條第2項但書、第3項及第98條第
2項、第3項規定。
以言語、舉動、文字或其他方法，明示或暗示其為犯罪組織之成
員，或與犯罪組織或其成員有關聯，而要求他人為下列行為之一
者，處3年以下有期徒刑，得併科新臺幣3百萬元以下罰金：
一、出售財產、商業組織之出資或股份或放棄經營權。
二、配合辦理都市更新重建之處理程序。
三、購買商品或支付勞務報酬。
四、履行債務或接受債務協商之內容。
前項犯罪組織，不以現存者為必要。
以第5項之行為，使人行無義務之事或妨害其行使權利者，亦同
。
第5項、第7項之未遂犯罰之。
刑法第216條
行使第210條至第215條之文書者，依偽造、變造文書或登載不實
事項或使登載不實事項之規定處斷。
刑法第211條
偽造、變造公文書，足以生損害於公眾或他人者，處1年以上7年
以下有期徒刑。
刑法第339條之4
犯第339條詐欺罪而有下列情形之一者，處1年以上7年以下有期
徒刑，得併科1百萬元以下罰金：
一、冒用政府機關或公務員名義犯之。
二、三人以上共同犯之。
三、以廣播電視、電子通訊、網際網路或其他媒體等傳播工具，
    對公眾散布而犯之。
前項之未遂犯罰之。

附表一：
編號 文    書    名    稱 偽造之公印文及印文 出處 一 107年8月14日臺北地檢署收據 「臺灣臺北地方法院檢察署印」公印文1枚 少連偵卷第389頁 二 107年9月10日臺北地檢署傳票  「臺灣臺北地方法院檢察署印」公印文1枚 少連偵卷第387頁  

附表二（即起訴書附表1，被告乙○○提領部分）
編號 提領時間 提領地點 提領帳戶 提領金額 1 107年10月9日13：13 臺中市○○區○○路000號賢德醫院 臺灣企銀帳戶 20000 2 107年10月9日13：17 臺中市○○區○○路000號賢德醫院 臺灣企銀帳戶 20000 3 107年10月9日13：18 臺中市○○區○○路000號賢德醫院 臺灣企銀帳戶 20000 4 107年10月9日13：19 臺中市○○區○○路000號賢德醫院 臺灣企銀帳戶 20000 5 107年10月9日13：20 臺中市○○區○○路000號賢德醫院 臺灣企銀帳戶 20000 6 107年10月10日03：21 臺中市○區○○○路00號台中商業銀行北太平分行 臺灣企銀帳戶 20000 7 107年10月10日03：22 臺中市○區○○○路00號台中商業銀行北太平分行 臺灣企銀帳戶 20000 8 107年10月10日03：23 臺中市○區○○○路00號台中商業銀行北太平分行 臺灣企銀帳戶 20000 9 107年10月10日03：24 臺中市○區○○○路00號台中商業銀行北太平分行 臺灣企銀帳戶 20000 10 107年10月10日03：25 臺中市○區○○○路00號台中商業銀行北太平分行 臺灣企銀帳戶 10000 11 107年10月11日02：54 臺中市○區○○○路00號台中商業銀行北太平分行 臺灣企銀帳戶 20000 12 107年10月11日02：55 臺中市○區○○○路00號台中商業銀行北太平分行 臺灣企銀帳戶 20000 13 107年10月11日02：55 臺中市○區○○○路00號台中商業銀行北太平分行 臺灣企銀帳戶 20000 14 107年10月11日02：56 臺中市○區○○○路00號台中商業銀行北太平分行 臺灣企銀帳戶 20000 15 107年10月11日02：56 臺中市○區○○○路00號台中商業銀行北太平分行 臺灣企銀帳戶 20000 16 107年10月12日00：01 臺北市○○區○○○路○段00號萊爾富-北市正忠店 臺灣企銀帳戶 20000 17 107年10月12日00：02 臺北市○○區○○○路○段00號萊爾富-北市正忠店 臺灣企銀帳戶 20000 18 107年10月12日02：21 臺中市○區○○○路○段000號兆豐商銀南台中分行 臺灣企銀帳戶 20000 19 107年10月12日02：22 臺中市○區○○○路○段000號兆豐商銀南台中分行 臺灣企銀帳戶 20000 20 107年10月12日02：23 臺中市○區○○○路○段000號兆豐商銀南台中分行 臺灣企銀帳戶 10000 21 107年10月14日12：01 臺中市○○區○○路○段0號統一尚晉 臺灣企銀帳戶 20000 22 107年10月14日12：02 臺中市○○區○○路○段0號統一尚晉 臺灣企銀帳戶 20000 23 107年10月14日12：03 臺中市○○區○○路○段0號統一尚晉 臺灣企銀帳戶 20000 24 107年10月14日12：03 臺中市○○區○○路○段0號統一尚晉 臺灣企銀帳戶 20000 25 107年10月15日00：01 臺中市○○區○○○路00號臺灣企銀北屯分行 臺灣企銀帳戶 30000 26 107年10月15日00：02 臺中市○○區○○○路00號臺灣企銀北屯分行 臺灣企銀帳戶 30000 27 107年10月15日00：03 臺中市○○區○○○路00號臺灣企銀北屯分行 臺灣企銀帳戶 30000 28 107年10月15日00：04 臺中市○○區○○○路00號臺灣企銀北屯分行 臺灣企銀帳戶 10000 29 107年10月16日00：15 臺中市○○區○○路000號臺中二信太平分社 臺灣企銀帳戶 20000 30 107年10月16日00：15 臺中市○○區○○路000號臺中二信太平分社 臺灣企銀帳戶 20000 31 107年10月16日00：16 臺中市○○區○○路000號臺中二信太平分社 臺灣企銀帳戶 20000 32 107年10月16日00：16 臺中市○○區○○路000號臺中二信太平分社 臺灣企銀帳戶 20000 33 107年10月16日00：17 臺中市○○區○○路000號臺中二信太平分社 臺灣企銀帳戶 20000 34 107年10月17日01：09 臺中市○區○○○路00號台中商業銀行北太平分行 臺灣企銀帳戶 20000 35 107年10月17日01：09 臺中市○區○○○路00號台中商業銀行北太平分行 臺灣企銀帳戶 20000 36 107年10月17日01：10 臺中市○區○○○路00號台中商業銀行北太平分行 臺灣企銀帳戶 20000 37 107年10月17日01：11 臺中市○區○○○路00號台中商業銀行北太平分行 臺灣企銀帳戶 20000 38 107年10月17日01：12 臺中市○區○○○路00號台中商業銀行北太平分行 臺灣企銀帳戶 20000 39 107年10月18日00：28 臺中市○區○○○路00號台中商業銀行北太平分行 臺灣企銀帳戶 13000 40 107年10月19日16：02 臺中市○○區○○路000號農會太平新光 臺灣企銀帳戶 6000 41 107年10月23日14：40 臺中市○區○○○路00號臺灣新光十甲分行 臺灣企銀帳戶 1200  合計   780,200（起訴書誤繕為780,015） 

附表三（即起訴書附表2，被告辛○○提領部分）
編號 提領時間 提領地點 提領帳戶 提領金額 1 107年9月11日12：30 新北市○○區○○路0段00號華南銀行華江分行 合作金庫帳戶 20000 2 107年9月11日12：31 新北市○○區○○路0段00號華南銀行華江分行 合作金庫帳戶 20000 3 107年9月11日12：32 新北市○○區○○路0段00號華南銀行華江分行 合作金庫帳戶 20000 4 107年9月11日12：32 新北市○○區○○路0段00號華南銀行華江分行 合作金庫帳戶 20000 5 107年9月11日12：33 新北市○○區○○路0段00號華南銀行華江分行 合作金庫帳戶 20000 6 107年9月11日12：34 新北市○○區○○路0段00號華南銀行華江分行 合作金庫帳戶 20000 7 107年9月11日12：35 新北市○○區○○路0段00號華南銀行華江分行 合作金庫帳戶 6000 8 107年9月12日22：20 桃園市○○區○○路0段00號上海商銀中壢分行內無人銀行 合作金庫帳戶 20000 9 107年9月12日22：21 桃園市○○區○○路0段00號上海商銀中壢分行內無人銀行 合作金庫帳戶 20000 10 107年9月12日22：21 桃園市○○區○○路0段00號上海商銀中壢分行內無人銀行 合作金庫帳戶 20000 11 107年9月12日22：22 桃園市○○區○○路0段00號上海商銀中壢分行內無人銀行 合作金庫帳戶 20000 12 107年9月12日22：23 桃園市○○區○○路0段00號上海商銀中壢分行內無人銀行 合作金庫帳戶 20000 13 107年9月12日22：23 桃園市○○區○○路0段00號上海商銀中壢分行內無人銀行 合作金庫帳戶 20000 14 107年9月12日22：24 桃園市○○區○○路0段00號上海商銀中壢分行內無人銀行 合作金庫帳戶 20000 15 107年9月12日22：25 桃園市○○區○○路0段00號上海商銀中壢分行內無人銀行 合作金庫帳戶 10000 16 107年9月13日22：58 新竹縣○○鄉○○路000○0號1樓玉山銀行新豐分行 合作金庫帳戶 20000 17 107年9月13日23：00 新竹縣○○鄉○○路000○0號1樓玉山銀行新豐分行 合作金庫帳戶 20000 18 107年9月13日23：01 新竹縣○○鄉○○路000○0號1樓玉山銀行新豐分行 合作金庫帳戶 20000 19 107年9月13日23：02 新竹縣○○鄉○○路000○0號1樓玉山銀行新豐分行 合作金庫帳戶 20000 20 107年9月13日23：03 新竹縣○○鄉○○路000○0號1樓玉山銀行新豐分行 合作金庫帳戶 20000 21 107年9月13日23：04 新竹縣○○鄉○○路000○0號1樓玉山銀行新豐分行 合作金庫帳戶 20000 22 107年9月13日23：04 新竹縣○○鄉○○路000○0號1樓玉山銀行新豐分行 合作金庫帳戶 20000 23 107年9月13日23：05 新竹縣○○鄉○○路000○0號1樓玉山銀行新豐分行 合作金庫帳戶 10000 24 107年9月14日16：58 桃園市○○區○○路00號兆豐銀行中壢分行 合作金庫帳戶 20000 25 107年9月14日16：59 桃園市○○區○○路00號兆豐銀行中壢分行 合作金庫帳戶 20000 26 107年9月14日17：00 桃園市○○區○○路00號兆豐銀行中壢分行 合作金庫帳戶 20000 27 107年9月14日17：01 桃園市○○區○○路00號兆豐銀行中壢分行 合作金庫帳戶 20000 28 107年9月14日17：02 桃園市○○區○○路00號兆豐銀行中壢分行 合作金庫帳戶 20000 29 107年9月14日17：03 桃園市○○區○○路00號兆豐銀行中壢分行 合作金庫帳戶 20000 30 107年9月14日17：03 桃園市○○區○○路00號兆豐銀行中壢分行 合作金庫帳戶 20000 31 107年9月14日17：05 桃園市○○區○○路00號兆豐銀行中壢分行 合作金庫帳戶 10000 32 107年9月15日14：39 新竹市○○路000號1樓國泰世華竹城分行 合作金庫帳戶 20000 33 107年9月15日14：40 新竹市○○路000號1樓國泰世華竹城分行 合作金庫帳戶 20000 34 107年9月15日14：41 新竹市○○路000號1樓國泰世華竹城分行 合作金庫帳戶 20000 35 107年9月15日14：42 新竹市○○路000號1樓國泰世華竹城分行 合作金庫帳戶 20000 36 107年9月15日14：43 新竹市○○路000號1樓國泰世華竹城分行 合作金庫帳戶 20000 37 107年9月15日14：43 新竹市○○路000號1樓國泰世華竹城分行 合作金庫帳戶 20000 38 107年9月18日00：53 新竹市○區○○路000號三信商銀新竹分行 合作金庫帳戶 20000 39 107年9月18日00：53 新竹市○區○○路000號三信商銀新竹分行 合作金庫帳戶 20000 40 107年9月18日00：54 新竹市○區○○路000號三信商銀新竹分行 合作金庫帳戶 20000 41 107年9月18日00：55 新竹市○區○○路000號三信商銀新竹分行 合作金庫帳戶 20000 42 107年9月18日00：55 新竹市○區○○路000號三信商銀新竹分行 合作金庫帳戶 20000 43 107年9月18日00：56 新竹市○區○○路000號三信商銀新竹分行 合作金庫帳戶 20000（起訴書漏載）  合計   796,000（起訴書誤繕為795790） 

附表四（即起訴書附表3，被告癸○○提領部分）
編號 提領時間 提領地點 提領帳戶 提領金額 1 107年9月25日17：20 新竹縣○○鄉○○村0鄰○○○00○00號萊爾富竹縣尖石店 合作金庫帳戶 20000 2 107年9月25日17：21 新竹縣○○鄉○○村0鄰○○○00○00號萊爾富竹縣尖石店 合作金庫帳戶 20000 3 107年9月25日17：22 新竹縣○○鄉○○村0鄰○○○00○00號萊爾富竹縣尖石店 合作金庫帳戶 20000 4 107年9月25日17：43 新竹縣○○鄉○○村00號統一內灣 合作金庫帳戶 20000 5 107年9月25日17：44 新竹縣○○鄉○○村00號統一內灣 合作金庫帳戶 20000 6 107年9月25日17：45 新竹縣○○鄉○○村00號統一內灣 合作金庫帳戶 20000 7 107年9月25日17：50 新竹縣○○鄉○○村○○路00號ＯＫ橫山內灣店 合作金庫帳戶 20000 8 107年9月25日17：51 新竹縣○○鄉○○村○○路00號ＯＫ橫山內灣店 合作金庫帳戶 10000 9 107年9月26日07：16 新竹縣○○鄉○○路00號統一醫湖 合作金庫帳戶 20000 10 107年9月26日07：20 新竹縣○○鄉○○路0段00號新竹商銀(渣打銀行)湖口分行 合作金庫帳戶 20000 11 107年9月26日07：21 新竹縣○○鄉○○路0段00號新竹商銀(渣打銀行)湖口分行 合作金庫帳戶 20000 12 107年9月26日07：21 新竹縣○○鄉○○路0段00號新竹商銀(渣打銀行)湖口分行 合作金庫帳戶 20000 13 107年9月26日07：23 新竹縣○○鄉○○路0段000號土地銀行湖口分行 合作金庫帳戶 20000 14 107年9月27日06：06 新竹縣○○鄉○○路0段000號OK超商湖口中正店 合作金庫帳戶 20000 15 107年9月27日06：06 新竹縣○○鄉○○路0段000號OK超商湖口中正店 合作金庫帳戶 20000 16 107年9月27日06：07 新竹縣○○鄉○○路0段000號OK超商湖口中正店 合作金庫帳戶 20000 17 107年9月27日06：11 新竹縣○○鄉○○路0段00號新竹商銀(即渣打銀行)湖口分行 合作金庫帳戶 20000 18 107年9月27日06：12 新竹縣○○鄉○○路0段00號新竹商銀(即渣打銀行)湖口分行 合作金庫帳戶 20000 19 107年9月27日06：13 新竹縣○○鄉○○路0段00號新竹商銀(即渣打銀行)湖口分行 合作金庫帳戶 20000 20 107年9月27日06：15 新竹縣○○鄉○○路00號統一醫湖 合作金庫帳戶 20000 21 107年9月27日06：16 新竹縣○○鄉○○路00號統一醫湖 合作金庫帳戶 10000 22 107年9月28日06：12 新竹縣○○鄉○○路00000號ＯＫ湖口達生店 合作金庫帳戶 20000 23 107年9月28日06：13 新竹縣○○鄉○○路00000號ＯＫ湖口達生店 合作金庫帳戶 20000 24 107年9月28日06：14 新竹縣○○鄉○○路00000號ＯＫ湖口達生店 合作金庫帳戶 20000 25 107年9月28日06：31 新竹縣○○鄉○○路0段000號統一達陞 合作金庫帳戶 20000 26 107年9月28日06：31 新竹縣○○鄉○○路0段000號統一達陞 合作金庫帳戶 20000 27 107年9月28日06：32 新竹縣○○鄉○○路0段000號統一達陞 合作金庫帳戶 20000 28 107年9月28日06：36 新竹縣○○鄉○○路0段000號萊爾富超商-湖口德成店 合作金庫帳戶 20000 29 107年9月28日06：37 新竹縣○○鄉○○路0段000號萊爾富超商-湖口德成店 合作金庫帳戶 10000 30 107年10月15日06：38 桃園市○○區○○路000號1樓台灣企銀新屋分行 合作金庫帳戶 20000 31 107年10月15日06：39 桃園市○○區○○路000號1樓台灣企銀新屋分行 合作金庫帳戶 20000 32 107年10月15日06：40 桃園市○○區○○路000號1樓台灣企銀新屋分行 合作金庫帳戶 20000 33 107年10月15日06：45 桃園市○○區○○路000號中華郵政新屋郵局 合作金庫帳戶 20000 34 107年10月15日06：46   桃園市○○區○○路000號中華郵政新屋郵局 合作金庫帳戶 20000 35 107年10月15日06：47 桃園市○○區○○路000號中華郵政新屋郵局 合作金庫帳戶 20000 36 107年10月15日07：04 桃園市○○區○○○路0段000號統一金帝寶 合作金庫帳戶 20000 37 107年10月15日07：06 桃園市○○區○○○路0段000號統一金帝寶 合作金庫帳戶 5000 38 107年10月16日09：19 桃園市○○區○○路○○段000號萊爾富超商-桃縣桃夏店 合作金庫帳戶 20000 39 107年10月16日09：20 桃園市○○區○○路○○段000號萊爾富超商-桃縣桃夏店 合作金庫帳戶 20000 40 107年10月16日09：20 桃園市○○區○○路○○段000號萊爾富超商-桃縣桃夏店 合作金庫帳戶 20000 41 107年10月16日09：29 桃園市○○區○○村○○○路0號統一禾臣 合作金庫帳戶 20000 42 107年10月16日09：30 桃園市○○區○○村○○○路0號統一禾臣 合作金庫帳戶   20000 43 107年10月21日06：31 桃園市○○區○○村○○○路0號統一禾臣 合作金庫帳戶 20000 44 107年10月21日06：32 桃園市○○區○○村○○○路0號統一禾臣 合作金庫帳戶 20000 45 107年10月21日06：33 桃園市○○區○○村○○○路0號統一禾臣 合作金庫帳戶 10000 46 107年10月21日06：41 桃園市○○區○○路0段000號1樓統一宏龍 合作金庫帳戶 20000 47 107年10月21日06：43 桃園市○○區○○路0段000號1樓統一宏龍 合作金庫帳戶 20000 48 107年10月21日06：44 桃園市○○區○○路0段000號1樓統一宏龍 合作金庫帳戶 10000  合計   895,000（起訴書誤繕為889760） 

附表五（即起訴書附表4，被告丁○○提領部分）
編號 提領時間 提領地點 提領帳戶 提領金額 1 107年8月15日00：32 新竹縣○○鄉○○街0號中華郵政北埔郵局 兆豐銀行帳戶 20000 2 107年8月15日00：32 新竹縣○○鄉○○街0號中華郵政北埔郵局 兆豐銀行帳戶 20000 3 107年8月15日00：34 新竹縣○○鄉○○街0號中華郵政北埔郵局 兆豐銀行帳戶 20000 4 107年8月15日00：34 新竹縣○○鄉○○街0號中華郵政北埔郵局 兆豐銀行帳戶 20000 5 107年8月15日00：35 新竹縣○○鄉○○街0號中華郵政北埔郵局 兆豐銀行帳戶 20000 6 107年8月16日07：13 新竹縣○○鄉○○路000號中華郵政芎林郵局 兆豐銀行帳戶 20000 7 107年8月16日07：14 新竹縣○○鄉○○路000號中華郵政芎林郵局 兆豐銀行帳戶 20000 8 107年8月16日07：15 新竹縣○○鄉○○路000號中華郵政芎林郵局 兆豐銀行帳戶 20000  合計   160000 

附表六（即起訴書附表5，被告丙○○提領部分）
編號 提領時間 提領地點 提領帳戶 提領金額 1 107年9月8日08：23 桃園市○○區○○路000號臺灣企銀新明分行 臺灣企銀帳戶 30000 2 107年9月8日08：24 桃園市○○區○○路000號臺灣企銀新明分行 臺灣企銀帳戶 30000 3 107年9月8日08：25 桃園市○○區○○路000號臺灣企銀新明分行 臺灣企銀帳戶 30000 4 107年9月8日08：27 桃園市○○區○○路000號臺灣企銀新明分行 臺灣企銀帳戶 10000 5 107年9月10日08：54 桃園市○○區○○路000號臺灣企銀新明分行 臺灣企銀帳戶 30000 6 107年9月10日08：54 桃園市○○區○○路000號臺灣企銀新明分行 臺灣企銀帳戶 30000 7 107年9月10日09：00 桃園市○鎮區○○路00號全家-平鎮義興門市 臺灣企銀帳戶 20000 8 107年9月11日08：41 桃園市○○區○○路000號臺灣企銀新明分行 臺灣企銀帳戶 30000 9 107年9月11日08：41 桃園市○○區○○路000號臺灣企銀新明分行 臺灣企銀帳戶 30000 10 107年9月11日08：52 桃園市○○區○○路00號萊爾富超商-中壢壢廣店 兆豐銀行帳戶 跨行查餘額 11 107年9月12日18：52 桃園市○○區○○路000號中原大學維澈大樓 兆豐銀行帳戶 0 12 107年9月12日18：53 桃園市○○區○○路000號中原大學維澈大樓 兆豐銀行帳戶 30000 13 107年9月12日19：17 桃園市○○區○○路000號兆豐銀行北中壢分行 兆豐銀行帳戶 30000 14 107年9月12日19：17 桃園市○○區○○路000號兆豐銀行北中壢分行 兆豐銀行帳戶 30000 15 107年9月12日19：18 桃園市○○區○○路000號兆豐銀行北中壢分行 兆豐銀行帳戶 30000 16 107年9月12日19：19 桃園市○○區○○路000號兆豐銀行北中壢分行 兆豐銀行帳戶 30000 17 107年9月12日19：20 桃園市○○區○○路000號兆豐銀行北中壢分行 兆豐銀行帳戶 0 18 107年9月13日08：43 桃園市○○區○○路000號臺灣企銀中壢分行 臺灣企銀帳戶 30000 19 107年9月13日08：43 桃園市○○區○○路000號臺灣企銀中壢分行 臺灣企銀帳戶 20000 20 107年9月13日08：44 桃園市○○區○○路000號臺灣企銀中壢分行 臺灣企銀帳戶 30000 21 107年9月13日11：39 桃園市○鎮區○○路0段00號統一超商 高安門市 臺灣企銀帳戶 20000 22 107年9月14日09：03 桃園市○○區○○路000號兆豐銀行北中壢分行 兆豐銀行帳戶 30000 23 107年9月14日09：04 桃園市○○區○○路000號兆豐銀行北中壢分行 兆豐銀行帳戶 30000 24 107年9月14日09：06 桃園市○○區○○路000號兆豐銀行北中壢分行 兆豐銀行帳戶 10000 25 107年9月14日09：07 桃園市○○區○○路000號兆豐銀行北中壢分行 兆豐銀行帳戶 30000 26 107年9月17日08：25 桃園市○○區○○路000號兆豐銀行北中壢分行 兆豐銀行帳戶 30000 27 107年9月17日08：25 桃園市○○區○○路000號兆豐銀行北中壢分行 兆豐銀行帳戶 30000 28 107年9月17日08：26 桃園市○○區○○路000號兆豐銀行北中壢分行 兆豐銀行帳戶 20000 29 107年9月18日09：46 桃園市○○區○○路00號兆豐銀行中壢分行 兆豐銀行帳戶 30000 30 107年9月18日09：47 桃園市○○區○○路00號兆豐銀行中壢分行 兆豐銀行帳戶 20000 31 107年9月18日09：48 桃園市○○區○○路00號兆豐銀行中壢分行 兆豐銀行帳戶 30000  合計   750000 

附表七（即起訴書附表6，被告丑○○提領部分）
編號 提領時間 提款地點 提領帳戶 提領金額 收款上手 1 107年9月1日07：52 新竹縣○○鄉○○街000號1樓萊爾富竹縣富裕店 臺灣企銀帳戶 20000 子○○ 2 107年9月1日07：53 新竹縣○○鄉○○街000號1樓萊爾富竹縣富裕店 臺灣企銀帳戶 20000 子○○ 3 107年9月1日07：53 新竹縣○○鄉○○街000號1樓萊爾富竹縣富裕店 臺灣企銀帳戶 20000 子○○ 4 107年9月1日08：02 新竹縣○○鄉○○街000號全家超商-芎林五龍店 臺灣企銀帳戶 20000 子○○ 5 107年9月1日08：03 新竹縣○○鄉○○街000號全家超商-芎林五龍店 兆豐銀行帳戶 20000 子○○ 6 107年9月1日08：04 新竹縣○○鄉○○街000號全家超商-芎林五龍店 兆豐銀行帳戶 20000 子○○ 7 107年9月1日08：05 新竹縣○○鄉○○街000號全家超商-芎林五龍店 兆豐銀行帳戶 20000 子○○ 8 107年9月1日08：06 新竹縣○○鄉○○街000號全家超商-芎林五龍店 兆豐銀行帳戶 20000 子○○ 9 107年9月1日08：07 新竹縣○○鄉○○街000號全家超商-芎林五龍店 兆豐銀行帳戶 20000 子○○  合計   180000  

附表八（即起訴書附表7，被告戊○○提領部分）
編號 提領時間 提領地點 提領帳戶 提領金額 1 107年9月8日07：55 桃園市○○區○○路00號兆豐銀行中壢分行 兆豐銀行帳戶 0 2 107年9月13日00：18 桃園市○○區○○路0段000號統一超商科學城門市 兆豐銀行帳戶 20000 3 107年9月14日22:11 桃園市○○區○○路00號統一超商光壢門市 兆豐銀行帳戶 5000 4 107年9月15日12:07 桃園市○鎮區○○路○段000○0號統一超商丰順門市 兆豐銀行帳戶 20000 5 107年9月15日12:57 桃園市○○區○○路000號兆豐銀行北中壢分行 兆豐銀行帳戶 5000 6 107年9月15日12:58 桃園市○○區○○路000號兆豐銀行北中壢分行 兆豐銀行帳戶 30000 7 107年9月15日12:59 桃園市○○區○○路000號兆豐銀行北中壢分行 兆豐銀行帳戶 30000 8 107年9月15日13:00 桃園市○○區○○路000號兆豐銀行北中壢分行 兆豐銀行帳戶 5000 9 107年9月15日13:20 桃園市○○區○○路000號臺灣企銀中壢分行 臺灣企銀帳戶 30000 10 107年9月15日13:21 桃園市○○區○○路000號臺灣企銀中壢分行 臺灣企銀帳戶 30000 11 107年9月15日13:21 桃園市○○區○○路000號臺灣企銀中壢分行 臺灣企銀帳戶 20000 12 107年9月16日07:30 桃園市○○區○○○路000號統一超商 大中原門市 臺灣企銀帳戶 10000（起訴書誤繕為5000） 13 107年9月16日16:54 桃園市○○區○○路000號統一超商新壢揚門市 臺灣企銀帳戶 5000 14 107年9月17日01:44 桃園市○○區○○○路○段000號統一超商江海門市 臺灣企銀帳戶 5000 15 107年9月17日13：21 桃園市○鎮區○○路○段00號統一超商新貴中門市 兆豐銀行帳戶 20000 16 107年9月17日18:05 桃園市○○區○○路0000號全家超商-中壢源興門市 臺灣企銀帳戶 5000 17 107年9月18日09:26 桃園市○○區○○路000號臺灣企銀中壢分行 臺灣企銀帳戶 30000 18 107年9月18日09:27 桃園市○○區○○路00號臺灣企銀中壢分行 臺灣企銀帳戶 30000 19 107年9月18日09:27 桃園市○○區○○路000號臺灣企銀中壢分行 臺灣企銀帳戶 20000 20 107年9月18日11:11 桃園市○鎮區○○路000號統一超商成達門市 臺灣企銀帳戶 15000 21 107年9月19日08：24 桃園市○○區○○路00號兆豐銀行中壢分行 兆豐銀行帳戶 5000 22 107年9月19日08：25 桃園市○○區○○路00號兆豐銀行中壢分行 兆豐銀行帳戶 30000 23 107年9月19日08：26 桃園市○○區○○路00號兆豐銀行中壢分行 兆豐銀行帳戶 30000 24 107年9月19日08:29 桃園市○○區○○路000號臺灣企銀中壢分行 臺灣企銀帳戶 20000 25 107年9月19日08:29 桃園市○○區○○路000號臺灣企銀中壢分行 臺灣企銀帳戶 30000 26 107年9月19日08:30 桃園市○○區○○路000號臺灣企銀中壢分行 臺灣企銀帳戶 30000 27 107年9月19日11：36 桃園市○○區○○路00號兆豐銀行中壢分行 兆豐銀行帳戶 30000 28 107年9月19日11：37 桃園市○○區○○路00號兆豐銀行中壢分行 兆豐銀行帳戶 5000 29 107年9月20日08：06 桃園市○○區○○路00號兆豐銀行中壢分行 兆豐銀行帳戶 15000 30 107年9月20日08：07 桃園市○○區○○路00號兆豐銀行中壢分行 兆豐銀行帳戶 30000 31 107年9月20日08:10 桃園市○○區○○路000號臺灣企銀中壢分行 臺灣企銀帳戶 10000 32 107年9月20日08:10 桃園市○○區○○路000號臺灣企銀中壢分行 臺灣企銀帳戶 30000 33 107年9月20日08:11 桃園市○○區○○路000號臺灣企銀中壢分行 臺灣企銀帳戶 30000 34 107年9月20日20：46 桃園市○○區○○路00號兆豐銀行中壢分行 兆豐銀行帳戶 30000 35 107年9月21日08：46 桃園市○○區○○路00號兆豐銀行中壢分行 兆豐銀行帳戶 20000 36 107年9月21日08：47 桃園市○○區○○路00號兆豐銀行中壢分行 兆豐銀行帳戶 30000 37 107年9月22日12:49 桃園市○○區○○路000號臺灣企銀中壢分行 臺灣企銀帳戶 30000 38 107年9月22日12:49 桃園市○○區○○路000號臺灣企銀中壢分行 臺灣企銀帳戶 30000 39 107年9月22日14:38 桃園市○○區○○路000號臺灣企銀中壢分行 臺灣企銀帳戶 30000 40 107年9月22日14：41 桃園市○○區○○路00號兆豐銀行中壢分行 兆豐銀行帳戶 30000 41 107年9月22日14：42 桃園市○○區○○路00號兆豐銀行中壢分行 兆豐銀行帳戶 15000 42 107年9月22日18：56 桃園市○○區○○路00號兆豐銀行中壢分行 兆豐銀行帳戶 5000 43 107年9月23日17:16 桃園市○○區○○路000號臺灣企銀中壢分行 臺灣企銀帳戶 30000 44 107年9月23日17:17 桃園市○○區○○路000號臺灣企銀中壢分行 臺灣企銀帳戶 20000 45 107年9月23日17:55 桃園市○○區○○路000號臺灣企銀中壢分行 臺灣企銀帳戶 15000 46 107年9月23日20：39 桃園市○○區○○路00號兆豐銀行中壢分行 兆豐銀行帳戶 5000 47 107年9月24日10：11 桃園市○○區○○路00號兆豐銀行中壢分行 兆豐銀行帳戶 0 48 107年9月24日10：11 桃園市○○區○○路00號兆豐銀行中壢分行 兆豐銀行帳戶 0 49 107年9月24日11：15 桃園市○○區○○路00號兆豐銀行中壢分行 兆豐銀行帳戶 0 50 107年9月24日11：15 桃園市○○區○○路00號兆豐銀行中壢分行 兆豐銀行帳戶 0 51 107年9月24日11:16 桃園市○○區○○路00號兆豐銀行中壢分行 兆豐銀行帳戶 0 52 107年9月24日14:01 桃園市○○區○○路000號臺灣企銀中壢分行 臺灣企銀帳戶 7000 53 107年9月24日14:05 桃園市○○區○○路00號兆豐銀行中壢分行 兆豐銀行帳戶 0 54 107年9月24日14:06 桃園市○○區○○路00號兆豐銀行中壢分行 兆豐銀行帳戶 15000 55 107年9月24日14:08 桃園市○○區○○路00號兆豐銀行中壢分行 兆豐銀行帳戶 0 56 107年9月24日15:19 桃園市○○區○○路○段00號全聯-中美店 兆豐銀行帳戶 10000 57 107年9月25日09:33 桃園市○○區○○路000號臺灣企銀中壢分行 臺灣企銀帳戶 30000 58 107年9月25日09:39 桃園市○○區○○路000號臺灣企銀中壢分行 臺灣企銀帳戶 30000 59 107年9月25日09:40 桃園市○○區○○路000號臺灣企銀中壢分行 臺灣企銀帳戶 20000 60 107年9月25日21：52 桃園市○○區○○路00號兆豐銀行中壢分行 兆豐銀行帳戶 30000 61 107年9月26日00：08 桃園市○○區○○路00號兆豐銀行中壢分行 兆豐銀行帳戶 30000 62 107年9月26日00:08 桃園市○○區○○路00號兆豐銀行中壢分行 兆豐銀行帳戶 30000  合計   1,122,000（起訴書誤繕為0000000） 

附表九（即起訴書附表8，被告壬○○查詢情形）
編號 提領時間 提領地點 提領帳戶 提領金額 1 107年8月31日13：19 新竹縣○○鎮○○路0段000號全家-竹東長春門市 兆豐銀行帳戶 跨行查餘額 2 107年8月31日13：28 新竹縣○○鎮○○路0段0號全家-竹東大林門市 兆豐銀行帳戶 跨行查餘額